臺灣高等法院臺中分院刑事判決
111年度上訴字第2002號
上  訴  人  臺灣苗栗地方檢察署檢察官
被      告  陳昱志



上列上訴人因被告傷害等案件，不服臺灣苗栗地方法院111年度
訴字第66號，中華民國111年4月28日第一審判決（起訴案號：臺
灣苗栗地方檢察署110年度偵字第7724號），提起上訴，本院判
決如下：
    主  文
上訴駁回。
    理  由
一、本案審判範圍：
　　按修正後刑事訴訟法第348條規定：「(第1項)上訴得對於判
    決之一部為之。（第2項）對於判決之一部上訴者，其有關
    係之部分，視為亦已上訴。但有關係之部分為無罪、免訴或
    不受理者，不在此限。（第3項）上訴得明示僅就判決之刑
    、沒收或保安處分一部為之。」是倘若符合同條第3項規定
    ，科刑事項已得不隨同其犯罪事實，而單獨成為上訴之標的
    ，且於上訴人明示僅就宣告刑上訴時，第二審法院即不再就
    原審法院所認定之犯罪事實為審查，而應以原審法院所認定
    之犯罪事實，作為論認原審宣告刑量定妥適與否的判斷基礎
    。本案臺灣苗栗地方檢察署檢察官不服原判決提起上訴，其
    上訴之效力及範圍，應依修正後刑事訴訟法第348條規定判
    斷。而臺灣苗栗地方檢察署檢察官上訴書僅就被告陳昱志（
    下簡稱被告）犯傷害罪之量刑部分爭執（主張量刑過輕，參
    本院卷第13、14頁)，依前述說明，本院僅就原判決關於被
    告量刑妥適與否進行審理，至於原判決就被告上開犯行之其
    他部分，則非本院審判範圍，先予指明。
二、本案據以審查量刑妥適與否之原審法院所認定之犯罪事實、
    罪名：
  ㈠犯罪事實：
    陳昱志與吳立文（其與黃信智有行車糾紛，所為下列犯行，
    經原審法院另行審結），於民國110年11月12日15時11分許
    ，共同基於傷害之犯意聯絡，由吳立文駕駛謝東成所有之車
    號000-0000號自小客車（下稱A車），搭載陳昱志及黃景群
    （另由檢察官為不起訴處分）坐後座、謝東成坐副駕駛座，
    前往苗栗縣○○鎮○○里○○0○00號臺灣安全協會苗栗職業訓練中
    心前，由吳立文及陳昱志各持A車上客觀上可為兇器之鋁棒
    及木質球棒（下稱系爭球棒）毆打黃信智，致其受有左側中
    指撕裂傷、左側手部第四掌骨閉鎖性骨折、右側肩膀挫傷及
    右手擦挫傷、右小腿撕裂傷（伴有異物）之傷害後，將行兇
    用之系爭球棒2支放回A車上，嗣經黃信智報案經警方調閱監
    視器循線查獲。
  ㈡所犯罪名：
　　刑法第277條第1項之傷害罪。
三、上訴理由之論斷：
　㈠檢察官上訴意旨略以：被告於案發後迄於原審判決前均未積
    極與告訴人黃信智（下簡稱告訴人）達成和解，亦未賠償其
    任何損害，故縱被告於偵審中均坦認渠傷害告訴人之犯行不
    諱，仍難認渠犯後態度良好，具有悛悔之意，亦無從契合告
    訴人之法律情感，容有未恰，原審判決疏未慮及於此，顯有
    量刑過輕之違誤等語。
　㈡按量刑輕重，屬法院得依職權自由裁量之事項，苟其量刑已
    以行為人之責任為基礎，並斟酌刑法第57條各款所列情狀，
    在法定刑度內，酌量科刑，無偏執一端，致明顯失出失入情
    形，自不得指為不當或違法（最高法院103年度台上字第291
    、331號判決意旨參照）；且在同一犯罪事實與情節，如別
    無其他加重或減輕之原因，下級審量定之刑，亦無過重或失
    輕之不當情形，則上級審法院對下級審法院之職權行使，原
    則上應予尊重（最高法院85年度台上字第2446號判決意旨參
    照）。查原審判決業已審酌被告係成年且智識健全之人，理
    應知悉在現代民主法治社會中，對於任何糾紛之解決，應本
    諸理性、和平之手段與態度為之，竟因共犯吳立文與告訴人
    之行車糾紛，率爾持鋁棒傷害告訴人，而使告訴人受有左側
    中指撕裂傷、左側手部第四掌骨閉鎖性骨折、右側肩膀挫傷
    及右手擦挫傷、右小腿撕裂傷（伴有異物）等傷害，惟考量
    被告犯後坦承犯行，惟迄未與告訴人達成和解或賠償損害，
    並斟酌被告下手之輕重、分工程度，兼衡被告之智識程度、
    家庭生活經濟狀況等一切情狀，量處有期徒刑3月，顯已具
    體斟酌刑法第57條所列情形，其量刑核屬相當，亦符比例原
    則，未有偏執一端而有失之過輕之情事，依上開最高法院判
    決意旨，自不得指為違法；況且被告與告訴人雙方事後能否
    達成民事和解，其成因眾多，不一而足，尚難以被告在事後
    有無與告訴人達成民事和解作為量刑是否妥當之唯一依據，
    是檢察官依告訴人之請求提起上訴，指摘原審判決對被告量
    刑過輕，尚屬無據。此外，檢察官在本院並未提出其他不利
    被告之證據，其上訴為無理由，應予駁回。
據上論結，應依刑事訴訟法第368條，判決如主文。
本案經檢察官黃棋安提起公訴，檢察官彭郁清提起上訴，檢察官
林思蘋到庭執行職務。
中　　華　　民　　國　　111 　年　　10　　月　　26　　日
              刑事第七庭　  審判長法　官　梁堯銘
                                  法　官　許文碩
                                  法　官  王鏗普
以上正本證明與原本無異。　　　　　　　　　　　　　　　　
如不服本判決應於收受送達後20日內向本院提出上訴書狀，其未
敘述上訴理由者，並得於提起上訴後20日內向本院補提理由書（
均須按他造當事人之人數附繕本）「切勿逕送上級法院」。因疫
情而遲誤不變期間，得向法院聲請回復原狀。
　　　　　　　　　　　　　　　　  書記官  周巧屏 
中　　華　　民　　國　　111 　年　　10　　月　　26　　日

附錄本案論罪法條全文：
中華民國刑法第277條
傷害人之身體或健康者，處5年以下有期徒刑、拘役或50萬
元以下罰金。
犯前項之罪，因而致人於死者，處無期徒刑或7年以上有期徒
刑；致重傷者，處3年以上10年以下有期徒刑。